【裁判字號】    97,聲減,304
【裁判日期】    970611
【裁判案由】    聲請減刑
【裁判全文】
臺灣士林地方法院刑事裁定             97年度聲減字第304號
聲  請  人  臺灣士林地方法院檢察署檢察官
受  刑  人  甲○○
上列受刑人因竊盜等案件，已經判決罪刑確定，聲請人聲請減刑
並定應執行刑（97年聲減字第401 號），本院裁定如下：
    主  文
甲○○所犯如附表編號1 之罪，減為如附表編號1 所示之刑，如
易科罰金，以銀元參佰元即新臺幣玖佰元折算壹日，與所犯如附
表編號2 之罪已減得之刑，應執行有期徒刑柒月，如易科罰金，
以銀元參佰元即新臺幣玖佰元折算壹日。
    理  由
一、查受刑人甲○○於附表所示日期犯如附表所示之罪，經本院
    分別判處如附表所示之刑且均已確定。茲檢察官以其犯罪時
    間，均在民國96年4 月24日以前，所犯竊盜等罪，悉合於減
    刑條件，其中附表編號2 之罪經本院96年度聲減字第1451號
    裁定減為有期徒刑2 月，爰聲請就附表編號1 之罪予以減刑
    ，並與附表編號2 之罪已減得之刑定其應執行刑。
二、按被告犯應併合處罰之數罪，經法院以判決或裁定定其數罪
    之應執行刑確定者，該數罪是否執行完畢，均係以所定之應
    執行刑全部執行完畢為斷。其在定應執行刑之前已先執行之
    有期徒刑之罪，因嗣後與他罪合併定應執行刑，而由檢察官
    換發執行指揮書執行應執行刑，是其前已執行之有期徒刑部
    分，僅應予扣除，該罪宣告之刑不能認為已執行完畢（最高
    法院93年度臺非字第298 號判決參照）。本件受刑人甲○○
    所犯如附表編號1 之罪所處之刑，雖於96年3 月31日執行完
    畢，惟尚未與附表編號2 所示之罪定其應執行刑並執行該應
    執行刑，揆諸上揭最高法院判決意旨，附表編號1 所示之刑
    即非執行完畢，合於減刑條例第8 條第1 項規定之「執行未
    完畢」之要件，首先敘明。
三、按數罪併罰，有二裁判以上者，依刑法第51條規定，定其應
    執行刑，同法第53條定有明文。又刑法於94年1 月7 日修正
    公布，並自95年7 月1 日施行，依修正後刑法第2 條第1 項
    規定：「行為後法律有變更者，適用行為時之法律。但行為
    後之法律有利於行為人者，適用最有利於行為人之法律。」
    ，而依刑法第51條定應執行刑時，應依修正後刑法第2 條第
    1 項規定，適用最有利於行為人之法律（最高法院95年5 月
    23日第8 次刑事庭會議決議參照）。經查，本件受刑人於修
    正後刑法施行前犯附表編號1 至2 之罪，依修正前刑法第51
    條第5 款規定：「數罪併罰，分別宣告其罪之刑，依左列各
    款定其應執行者：宣告多數有期徒刑者，於各刑中之最長期
    以上，各刑合併之刑期以下，定其刑期。但不得逾二十年。
    」，修正後刑法第51條第5 款則規定：「宣告多數有期徒刑
    者，於各刑中之最長期以上，各刑合併之刑期以下，定其刑
    期。但不得逾三十年。」，比較新舊法之結果，修正後刑法
    第51條第5 款並未較有利於受刑人，依修正後刑法第2 條第
    1 項前段之規定，仍應依修正前刑法第51條第5 款規定，定
    其應執行之刑。
四、次按修正後刑法施行法第3 條之1 第3 項規定：「於94年1
    月7 日刑法修正施行前犯併合處罰數罪中之一罪，且該數罪
    均符合第41條第1 項得易科罰金之規定者，適用90年1 月4
    日修正之刑法第41條第2 項規定。」，本件受刑人所犯如附
    表編號1 、2 之罪，其犯罪時間均在刑法修正施行前，且各
    罪均符合易科罰金之規定，雖所定應執行刑已逾6 月，依上
    開規定，仍應依修正前刑法第41條第2 項規定，就所定應執
    行刑部分諭知易科罰金之折算標準。又修正前刑法第41條第
    1 項前段規定：「犯最重本刑為5 年以下有期徒刑以下之刑
    之罪，而受6 個月以下有期徒刑或拘役之宣告，因身體、教
    育、職業、家庭之關係或其他正當事由，執行顯有困難者，
    得以1 元以上3 元以下折算1 日，易科罰金」，易科罰金折
    算標準則依95年7 月1 日修正刪除前之罰金罰鍰提高標準條
    例第2 條規定，就其原定數額提高為100 倍折算1 日，是本
    件受刑人所犯附表所示之罪行為時之易科罰金折算標準，應
    以銀元300 元折算1 日，折算為新臺幣則應以900 元折算1
    日；惟依修正後刑法第41條第1 項前段則規定：「犯最重本
    刑為5 年以下有期徒刑以下之刑之罪，而受6 個月以下有期
    徒刑或拘役之宣告者，得以新臺幣1 千元、2 千元或3 千元
    折算1 日，易科罰金。」，經比較上開修正前後之規定，自
    以修正前刑法第41條第1 項前段之易科罰金折算標準較有利
    於受刑人。茲以受刑人所犯如附表編號1 之罪，符合中華民
    國96年罪犯減刑條例之減刑條件，爰依該條例第2 條第1 項
    第3 款規定予以減刑，並諭知易科罰金之折算標準，再依修
    正前刑法第51條第5 款規定與附表編號2 之罪已減得之刑定
    其應執行刑，並諭知易科罰金之折算標準。
五、依中華民國96年罪犯減刑條例第2 條第1 項第3 款、第8 條
    第1 項、第3 項、第9 條、第10條第1 項、第12條，刑法第
    2 條第1 項前段，修正前刑法第51條第5 款、刑法第41條第
    1 項前段，修正前罰金罰鍰提高標準條例第2 條，現行法規
    所定貨幣單位折算新臺幣條例第2 條，裁定如主文。
中    華    民    國    97    年    6     月    11    日
                  刑事第三庭法  官  陳美彤
以上正本證明與原本無異。
如不服本裁定應於送達後5日內向本院提出抗告狀。
                            書記官  賴麗容
中    華    民    國    97    年    6     月    11    日


司法院資訊處製作；財團法人民間司法改革基金會備份。
